臺灣桃園地方法院刑事判決　　　　　　110年度審訴字第935號
公　訴　人　臺灣桃園地方檢察署檢察官
被　　　告　謝忠哲




上列被告因違反毒品危害防制條例案件，經檢察官提起公訴（11
0 年度偵字第2727號），被告於本院準備程序進行中，就被訴事
實為有罪之陳述，經本院告知簡式審判程序意旨，並聽取當事人
之意見後，本院合議庭裁定由受命法官獨任依簡式審判程序審理
，判決如下：
    主  文
謝忠哲持有第二級毒品純質淨重二十公克以上，累犯，處有期徒
刑捌月。扣案之第二級毒品甲基安非他命壹包（純質淨重貳拾貳
點玖壹貳伍公克，含無法完全析離之外包裝袋壹只）沒收銷燬之
。
    事實及理由
一、本件犯罪事實及證據，除證據部分補充「被告謝忠哲於本院
    準備程序及審理時之自白」外，餘均引用檢察官起訴書之記
    載（詳如附件）。
二、論罪科刑：
（一）核被告所為，係犯毒品危害防制條例第11條第4 項之持有
      第二級毒品純質淨重20公克以上罪。
（二）被告前因違反毒品危害防制條例案件，經臺灣新北地方法
      院（下稱新北地院）以106 年度訴字第699 號判決判處有
      期徒刑10月、3 月確定，經新北地院以107 年聲字第514
      號定應執行刑有期徒刑1 年確定，於民國108 年1 月24日
      徒刑執行完畢出監，此有臺灣高等法院被告前案紀錄表1
      份在卷可稽，其受徒刑執行完畢後5 年內故意再犯本件有
      期徒刑以上之罪，為累犯，依司法院大法官釋字第775 號
      解釋意旨及上開最高法院判決意旨所示，為避免發生罪刑
      不相當之情形，本院審酌被告前案與本案犯罪類型、行為
      態樣均為違反毒品危害防制條例之案件，且侵害之法益相
      似，於前案執行完畢後5 年內再犯本案之罪，足見被告對
      刑罰之反應力薄弱，認適用刑法第47條累犯加重之規定並
      無罪刑不相當之情事，爰依刑法第47條第1 項之規定加重
      其刑。
（三）爰審酌被告經查獲時持有第二級毒品甲基安非他命純質淨
      重達22.9125 公克，數量不少，非但危害個人之身心健康
      ，而對社會治安造成潛在之危險，應予非難，惟考量被告
      犯後坦承犯行之態度，以及上開持有逾法定重量第二級毒
      品甲基安非他命之期間，衡量因此犯罪所生之危害，本於
      刑罰之一般預防及特別預防目的，兼衡其犯罪之動機、目
      的、手段、素行及被告於審理時自陳其國中畢業之智識程
      度、入監前從事賣早餐、日薪新臺幣500 元之生活狀況（
      見本院卷第54頁）等一切情狀，量處如主文所示之刑及沒
      收，並諭知如易科罰金之折算標準。
三、沒收部分：
    扣案之第二級毒品，經送交通部民用航空局航空醫務中心鑑
    定，鑑定結果確檢出第二級毒品甲基安非他命成分乙節，有
    前開交通部民用航空局航空醫務中心109 年10月19日航藥鑑
    字第0000000 號及第0000000Q號毒品鑑定書2 紙在卷可佐（
    見臺灣桃園地方檢察署109 年度毒偵字第6189號卷第145 頁
    、第147 頁），且係被告於本案非法持有之物，而盛裝上開
    毒品之包裝袋，與內含之毒品分離時，仍會有微量之殘留而
    難以完全析離，應視為毒品，爰均依毒品危害防制條例第18
    條第1 項前段規定，不問屬於犯人與否，宣告沒收銷燬之。
    至毒品因取樣供鑑驗耗損之部分，既已驗畢用罄滅失，自不
    另宣告沒收銷燬，併予敘明。
據上論斷，應依刑事訴訟法第273 條之1 第1 項、第299 條第1
項前段、第310 條之2 、第454 條（本案採判決精簡原則，僅引
述程序法條），判決如主文。
本案經檢察官李家豪提起公訴，檢察官周芝君到庭執行職務。
中    華    民    國   110    年    11    月    9     日
                  刑事審查庭  法  官  劉美香
以上正本證明與原本無異。
如不服本判決應於收受判決後20日內向本院提出上訴書狀，並應
敘述具體理由。其未敘述上訴理由者，應於上訴期間屆滿後20日
內向本院補提理由書(均須按他造當事人之人數附繕本)「切勿逕
送上級法院」。
                              書記官  張怡婷
中    華    民    國   110    年    11    月    10    日
附錄論罪科刑法條：
毒品危害防制條例第11條
持有第一級毒品者，處 3 年以下有期徒刑、拘役或新臺幣 30
萬元以下罰金。
持有第二級毒品者，處 2 年以下有期徒刑、拘役或新臺幣 20
萬元以下罰金。
持有第一級毒品純質淨重十公克以上者，處 1 年以上 7 年以下
有期徒刑，得併科新臺幣 1 百萬元以下罰金。
持有第二級毒品純質淨重二十公克以上者，處 6 月以上 5 年以
下有期徒刑，得併科新臺幣 70 萬元以下罰金。
持有第三級毒品純質淨重五公克以上者，處 2 年以下有期徒刑
，得併科新臺幣 20 萬元以下罰金。
持有第四級毒品純質淨重五公克以上者，處 1 年以下有期徒刑
，得併科新臺幣 10 萬元以下罰金。
持有專供製造或施用第一級、第二級毒品之器具者，處 1 年以
下有期徒刑、拘役或新臺幣 10 萬元以下罰金。
　
　
　
　
附件：
臺灣桃園地方檢察署檢察官起訴書
                                     110年度偵字第2727號
    被      告  謝忠哲  男  45歲（民國00年0月0日生）
                        住桃園市○○區○○○街00巷00號
                        國民身分證統一編號：Z000000000號
上列被告因違反毒品危害防制條例案件，業經偵查終結，認應提
起公訴，茲敘述犯罪事實及證據並所犯法條如下：
        犯罪事實
一、謝忠哲前因施用第一級毒品及持有第一級毒品等案件，經臺
    灣新北地方法院以106 年度訴字第699 號判決分別判處有期
    徒刑10月、3 月確定，合併定應執行有期徒刑1 年確定，於
    民國108 年1 月24日執行完畢。詎仍不知悔改，明知甲基安
    非他命係毒品危害防制條例所管制之第二級毒品，不得無故
    持有，竟基於持有純質淨重20公克以上之第二級毒品之犯意
    ，於109 年9 月22日上午10時許，在桃園市桃園區大同路某
    電子遊戲場內，向真實姓名年籍不詳綽號「阿明」之成年男
    子以新臺幣5 萬2,000 元之代價，取得第一級毒品海洛因1
    包（含袋毛重0.24公克，此部分為施用第一級毒品犯行所吸
    收）及第二級毒品甲基安非他命1 包（含袋毛重24.92 公克
    ，實稱毛重24.9350 公克，淨重24.4010 公克，純度為93.9
    ％，純質淨重22.9125 公克）而持有之。嗣於同日晚間8 時
    40分許，為警在桃園市○○區○○路0 段000 號前查獲，並
    扣得上開第二級甲基安非他命1 包。
二、案經桃園市政府警察局刑事警察大隊報告偵辦。
        證據並所犯法條
一、證據清單暨待證事實：
┌──┬───────────┬─────────────┐
│編號│      證據名稱        │         待證事實         │
├──┼───────────┼─────────────┤
│ 1  │被告謝忠哲於警詢及本署│被告坦承持有上開扣案物    │
│    │偵訊中之供述          │                          │
├──┼───────────┼─────────────┤
│ 2  │交通部民用航空局航空醫│扣案毒品經檢驗結果含甲基安│
│    │務中心109 年10月19日航│非他命成分，淨重24.4010 公│
│    │藥鑑字第0000000 、    │克，純度為93.9％，純質淨重│
│    │0000000Q號毒品鑑定書2 │22.9125公克               │
│    │紙                    │                          │
├──┼───────────┼─────────────┤
│ 3  │桃園市政府警察局保安警│被告持有上開扣案物        │
│    │察大隊搜索扣押筆錄、扣│                          │
│    │押物品目錄表各1 份、刑│                          │
│    │案現場照片8 張，及扣案│                          │
│    │之第二級毒品甲基安非他│                          │
│    │命1包                 │                          │
└──┴───────────┴─────────────┘
二、核被告所為，係犯毒品危害防制條例第11條第4 項之持有第
    二級毒品純質淨重20公克以上罪嫌。又查被告前有如犯罪事
    實欄所載之論罪科刑及執行情形，有本署刑案資料查註紀錄
    表附卷可憑，其於徒刑執行完畢5 年內，故意再犯本件有期
    徒刑以上之罪，為累犯，請參照司法院大法官解釋釋字第
    775 號解釋意旨及刑法第47條之規定，審酌依累犯之規定加
    重其刑。至扣案之第二級毒品甲基安非他命1 包，請依同條
    例第18條第1 項前段規定宣告沒收並諭知銷燬。
三、依刑事訴訟法第251條第1項提起公訴。
    此  致
臺灣桃園地方法院
中    華    民    國   110    年    9     月    13    日
                            檢察官    李家豪
本件證明與原本無異
中    華    民    國   110    年    9     月    27    日
                            書記官    胡雅婷
　
所犯法條
毒品危害防制條例第11條第4項
毒品危害防制條例第11條
持有第一級毒品者，處3 年以下有期徒刑、拘役或新臺幣5 萬元
以下罰金。
持有第二級毒品者，處2 年以下有期徒刑、拘役或新臺幣3 萬元
以下罰金。
持有第一級毒品純質淨重十公克以上者，處1 年以上7 年以下有
期徒刑，得併科新臺幣1 百萬元以下罰金。
持有第二級毒品純質淨重二十公克以上者，處6 月以上5 年以下
有期徒刑，得併科新臺幣70萬元以下罰金。
持有第三級毒品純質淨重二十公克以上者，處3 年以下有期徒刑
，得併科新臺幣30萬元以下罰金。
持有第四級毒品純質淨重二十公克以上者，處1 年以下有期徒刑
，得併科新臺幣10萬元以下罰金。
持有專供製造或施用第一級、第二級毒品之器具者，處1 年以下
有期徒刑、拘役或新臺幣1 萬元以下罰金。